臺灣板橋地方法院刑事判決　　　　　　　96年度訴字第1694號
公　訴　人　臺灣板橋地方法院檢察署檢察官
被　　　告　戊○○
　　　　　　　　　　　5樓
　　　　　　　　　　（現另案於臺灣臺北監獄臺北分監執行）
上列被告因偽造文書等案件，經檢察官提起公訴（96年度偵字第
1720號），本院判決如下：
    主  文
戊○○犯如附表一所示之收受贓物、行使偽造私文書、偽造署押
等罪，均為累犯，各處及減為如附表一所示之刑。應執行有期徒
刑壹年拾月，如附表一編號3 至6 所示之偽造臺灣大哥大預付卡
申請書客戶留存聯、和信電訊公司輕鬆打客戶資料表客戶收執聯
、偽造之「丙○○」印章、上開申請書、客戶資料表之公司存根
聯、台新國際商業銀行板南分行、第一商業銀行板橋分行等帳戶
之往來印鑑暨資料卡、印鑑卡等上偽造之「丙○○」署押、印文
均沒收。
被訴起訴書附表二編號5 所示行使偽造私文書部分無罪。
    事  實
一、戊○○前曾於民國92、93年間因違反毒品危害防制條例、竊
    盜等案件，經法院分別判處有期徒刑八月、八月、六月（以
    上二徒刑，其後並經更定應執行刑一年）確定，接續執行於
    94年12月27日假釋出監付保護管束，至95年1 月25日縮刑期
    滿執行完畢。詎其猶不知悔改，於上開有期徒刑執行完畢後
    五年內，復先後於如附表一編號1 、2 所示之95年11月27日
    至同年12月5 日間某日、96年1 月1 日，在其臺北縣土城市
    ○○路○ 段240 巷26弄13號5 樓住處，明知其友人自稱「曾
    天昌」之成年男子（真實姓名年籍不詳）所持有如附表一編
    號1 、2 所示己○○、庚○○、丙○○、辛○○、乙○○、
    丁○○、甲○○等人之健保卡、身分證、汽、機車駕照、議
    員助理服務證、百貨公司集點卡信用卡等物，均係來路不明
    之贓物（上開己○○等人之物，均係於如附表二所示時、地
    失竊或遺失遭侵占之贓物），竟仍於「曾天昌」交付時收受
    之。其後另基於偽造文書之犯意，持上開收受取得之「丙○○」身分證、健保卡等贓物證件，並曾先後委由不知情之刻
    印店偽刻「丙○○」之印章共2 枚，分別於如附表一編號3
    至6 所示95年12月5 日起至同年月26日止間，至如附表一編
    號3 至6 所示之臺北縣土城市臺灣大哥大土城裕生店、臺北
    縣板橋市和信電訊公司板橋南雅特約服務中心、台新國際銀
    行板南分行、第一銀行板橋分行等處，冒用「丙○○」名義
    ，在如附表一編號3 至6 所示之臺灣大哥大預付卡申請書、
    和信電訊公司輕鬆打客戶資料表（均係一式二聯）、上開各
    銀行帳戶之往來印鑑暨資料卡、印鑑卡上，偽造如附表一編
    號3 至6 所示之有私文書性質之簽名、單純署押之簽名、印
    文，並持以交付行使，申辦如附表一編號3 、4 所示之行動
    電話門號及開立如附表一編號5 、6 所示之銀行帳戶，足生
    損害於丙○○、臺灣大哥大公司、和信電訊公司、台新國際
    銀行、第一銀行等權益。嗣其於96年1 月4 日晚上8 時30分
    許，在其上址土城市○○路住處，因另涉詐欺案件通緝，為
    警緝獲，經警於其上址住處內當場起獲如附表三編號1 至9
    所示之物，循線調查，因而查悉上情。
二、案經丙○○、辛○○訴由臺北縣政府警察局新莊分局報請臺
    灣板橋地方法院檢察署檢察官偵查起訴。
    理  由
一、訊據被告戊○○對於上揭時地犯有上開收受贓物、行使偽造
    私文書、偽造印章、印文、署押等犯罪事實均供認不諱，核
    與告訴人丙○○、辛○○、被害人己○○、乙○○、丁○○
    、甲○○等分別於警詢、偵查中證述被害情節相符（上開告
    訴人、被害人於警詢之陳述，未經被告於言詞辯論終結前聲
    明異議，依刑事訴訟法第159 條之5 規定，得為證據），並
    有偵查卷附之臺北縣政府警察局新莊分局搜索、扣押筆錄、
    扣押物品目錄表、上述告訴人、被害人等之贓物認領保管單
    、警局受理刑事案件報案三聯單、起獲贓物照片、和信電訊
    公司0000000000、0000000000等行動電話門號申請資料、臺
    灣大哥大公司0000000000行動電話門號基本資料查詢、預付
    卡申請書公司存根聯影本、丙○○身分證、健保卡等影本、
    台新國際銀行板南分行、第一銀行板橋分行等上開冒名丙○○開立之帳戶往來印鑑暨資料卡、印鑑卡及丙○○身分證、
    健保卡等影本、暨如附表三編號1 至9 所示之扣押物品可資
    佐證。另公訴意旨就被告所犯收受贓物部分，認係於附表二
    所示失竊時間起至96年1 月4 日晚上8 時30分許為警查獲止
    之某時，收受被害人如附表二所示「全部」失竊或遺失遭侵
    占之贓物云云，然據被告於本院審理時供稱其向「曾天昌」
    收受上開被害人之贓物，總共僅有於95年12月24日、96年1
    月1 日二次收受，第一次係收受男性被害人失竊之贓物，第
    二次係收受女性被害人失竊或遺失遭侵占之贓物等語（見本
    院96年10月16日審判筆錄5 頁），且依如附表三所示被告為
    警查獲時所查得扣押之物，亦僅有如附表三編號1 至6 所示
    被害人之健保卡、身分證、駕駛執照、市議員助理服務證、
    臺灣永旺百貨公司集點卡、AIG 友邦信用卡等贓物，是除此
    被告供認及查獲扣押贓物部分外，其餘公訴意旨所認部分，
    公訴人並未具體舉證以證明之，亦查無其他具體證據可資確
    認，故應以被告上開所供認及已實際查獲扣押之贓物等情認
    定為是，公訴意旨所認其餘部分，應不能證明；又被告上開
    於本院審理時所供述之收受贓物期間及收受之贓物，經核顯
    與其於如附表一編號3 所示自95年12月5 日即持告訴人丙○○失竊之身分證、健保卡申辦行動電話門號之情有違，可見
    被告應於95年12月5 日即已收受告訴人丙○○失竊之上開贓
    物證件，是稽之如附表二所示被害人等失竊及遺失遭侵占之
    時間，被告第一次收受贓物之時間，應係於95年11月27日至
    同年12月5 日之間某日，而其所收受之贓物應係在上開95年
    12月5 日前失竊之被害人之物即如附表二編號1 至4 所示之
    被害人己○○、丙○○、辛○○、乙○○等失竊為警起獲扣
    押之贓物，而其第二次於96年1 月1 日所收受之贓物，則應
    為如附表二編號5 、6 所示之被害人丁○○、甲○○等遺失
    遭侵占或失竊而為警起獲扣押之物。本件事證明確，被告上
    開犯行均堪認定，應予依法論科。
二、核被告上開所為，係分別犯如附表一所示之刑法第349 條第
    1 項之收受贓物罪、同法第216 條、第210 條之行使偽造私
    文書罪、同法第217 條第1 項之偽造署押罪。其所犯如附表
    一編號1 、2 所示之收受贓物罪部分，均係一收受贓物行為
    ，侵害數被害人財產法益，為想像競合犯，應各從一收受贓
    物罪處斷；又起訴意旨就此收受贓物罪部分，認被告係於上
    述期間收受被害人如附表二所示各次「全部」失竊或遺失遭
    侵占之贓物云云，然依上述理由，經本院審理後所認，被告
    應係犯如附表一編號1 、2 所示之二次收受贓物行為，所收
    受之贓物，僅有如附表一編號1 、2 所示之被害人為警起獲
    扣押之贓物，其餘公訴意旨上開所認部分，不能證明被告犯
    罪，惟此部分係屬犯罪事實之減縮，爰不另為無罪之諭知。
    再其所犯如附表一編號3 、4 所示之行使偽造私文書罪部分
    ，其中偽造署押之行為，為偽造私文書之部分行為；偽造之
    低度行為亦為其後行使之高度行為所吸收，故均不另論罪。
    又其所犯如附表一編號5 、6 所示之偽造署押罪部分，其利
    用不知情之刻印店偽造「丙○○」之印章各1 枚，均為間接
    正犯；其次其持上開偽造印章，冒名「丙○○」於該等銀行
    開立帳戶時，在該銀行帳戶之印鑑暨資料卡、印鑑卡上使用
    蓋印偽造「丙○○」印文，其偽造印章之行為，應為其後偽
    造印文之行為所吸收，不另論罪；又其各次均係一行為接續
    偽造「丙○○」印文、署押，觸犯偽造印文、署押二罪，為
    想像競合犯，應從一重之偽造署押處斷；又此等偽造署押犯
    行部分，公訴意旨認被告均係犯刑法第216 條、第210 條之
    行使偽造私文書罪嫌，其偽造署押行為，應為偽造私文書之
    行為所吸收云云，且漏未敘及被告另有偽造「丙○○」印章
    、印文等行為，然查被告於該等銀行帳戶印鑑暨資料卡、印
    鑑卡等上偽造「丙○○」之簽名、印文，均僅係偽造表彰係
    「丙○○」其個人簽署之意義，而非屬一定意思表示之文書
    性質，故其此部分等行為，應僅係構成偽造署押、印文之犯
    行，從而公訴意旨所認被告犯有行使偽造私文書罪嫌，不能
    證明犯罪，僅足認其有偽造署押之犯行，屬犯罪事實之減縮
    ，爰就其此部分被訴行使偽造私文書罪嫌，不另為無罪之諭
    知，至公訴意旨漏未敘及之偽造印章、印文部分，依上述因
    與上開偽造署押部分有吸收關係，為起訴效力所及，本院自
    得併予審究。另被告前曾於92、93年間因違反毒品危害防制
    條例、竊盜等案件，經法院分別判處有期徒刑八月、八月、
    六月（以上二徒刑，其後並經更定應執行刑一年）確定，接
    續執行於94年12月27日假釋出監付保護管束，至95年1 月25
    日縮刑期滿執行完畢，有臺灣高等法院被告全國前案紀錄表
    在卷可稽，被告前受有期徒刑執行完畢後，於五年以內故意
    再犯本件有期徒刑以上之各罪，均為累犯，應依刑法第47條
    第1項 規定，各加重其刑。又被告所犯上開如附表一所示收
    受贓物、行使偽造私文書、偽造署押等各罪，犯意各別，行
    為互殊，應予分論併罰。爰審酌被告之素行、各罪犯罪之動
    機、目的、手段、方法、所得不法利益、對社會、被害人所
    生危害及犯後之態度等一切情狀，各量處如主文所示之刑。
    又本件被告各罪犯罪後，中華民國九十六年罪犯減刑條例業
    已制定，經總統於96年7 月4 日公布，同年月16日生效施行
    ，查本件被告各罪之犯罪時間，均係在96年4 月24日以前，
    所犯收受贓物、行使偽造私文書、偽造署押等罪，核諸中華
    民國九十六年罪犯減刑條例第2 條第1 項、第3 條等規定，
    悉合於減刑條件，爰依該條例第2 條第1 項第3 款、第10條
    第1項 等規定，各減其宣告刑二分之一，並定其應執行之刑
    。其如附表一編號3 至6 所示之偽造臺灣大哥大預付卡申請
    書客戶留存聯、和信電訊公司輕鬆打客戶資料表客戶收執聯
    、偽造之「丙○○」印章、上開申請書、客戶資料表之公司
    存根聯、台新國際商業銀行板南分行、第一商業銀行板橋分
    行等帳戶之往來印鑑暨資料卡、印鑑卡等上偽造之「丙○○
    」署押、印文等，分別係屬被告所有供犯罪所用之物及依刑
    法第219 條規定應予義務沒收之物，爰就其所犯各罪，併予
    宣告沒收，詳如附表一所載。
三、又公訴意旨謂被告另有於95年12月20日持丙○○身分證、健
    保卡等贓物證件，冒名至臺北縣土城市臺北富邦銀行土城分
    行申辦開立帳號000000000000號帳戶，而於起訴書附表二編
    號5 所載臺北富邦銀行基本資料表上中文戶名欄內偽造「丙○○」簽名1 枚，因認被告此部分涉犯有刑法第216 條、第
    210 條之行使偽造私文書罪嫌云云。然查被告於上開銀行帳
    戶基本資料表中文戶名欄內所偽造之「丙○○」簽名，其性
    質僅為識別之用，非屬署押性質，更遑論有私文書之性質，
    此有該基本資料表在卷可按，是此部分公訴意旨上開所認，
    容有未洽，且其上開偽造「丙○○」簽名部分，亦無何罪名
    可論究，因此此部分不能證明之被告犯罪，應另為無罪之諭
    知。另觀諸卷附之上開銀行帳戶基本資料表上，除上述偽造
    「丙○○」簽名外，該資料表上扣繳憑單寄單地址欄上就書
    寫錯誤部分，尚蓋有「丙○○」之印文1 枚，是此部分則另
    涉有刑法第217 條第1 項之偽造印文罪嫌，惟因上述公訴意
    旨所述部分既認屬無罪，從而此部分即與起訴部分無何裁判
    上一罪或實質上一罪關係，非起訴效力所及，自應由檢察官
    另行偵查處分，附此敘明。
四、另本件尚扣有被告持有如附表三編號11所示之中興銀行信用
    卡1 張，其背面持卡人欄並有偽造之「甲○○」簽名1 枚，
    且參諸起訴意旨於犯罪事實一第11行載有「申辦信用卡」云
    云。惟訊據被告堅決否認上開信用卡背面偽造之「甲○○」
    簽名係其偽造，且查該信用卡原係許美華所申辦，此亦有偵
    查卷附之聯邦商業銀行96年2 月6 日（96）聯銀信卡字第07
    02號函檢附之該信用卡申請書影本資料可稽，並非使用甲○○之贓物證件所申辦，足見該信用卡應非他人冒名所申請，
    再核諸起訴書所載犯罪事實，就收受贓物部分，並未敘及有
    關被告收受被害人許美華身分證贓物證件之情，至有關偽造
    文書部分，亦僅敘及被告使用「丙○○」身分證、健保卡等
    贓物證件申辦行動電話、銀行帳戶等具體事實，並無有關使
    用「甲○○」贓物證件申辦之犯行，綜上所述，堪認起訴書
    上述所載「申辦信用卡」部分，應屬誤載，而上開扣案之中
    興銀行信用卡所涉犯行部分，應非屬本件起訴之範圍，本院
    就此部分無從審究，附此敘明。
據上論斷，應依刑事訴訟法第299 條第1 項前段、第301 條第1
項，刑法第349 條第1 項、第216 條、第210 條、第217 條第1
項、第47條第1 項、第55條、第51條第5 款、第38條第1 項第2
款、第219 條，刑法施行法第1 條之1 ，中華民國九十六年罪犯
減刑條例第2 條第1 項第3 款、第7 條、第10條第1 項，判決如
主文。
本案經檢察官靳開聖到庭執行職務
中　　華　　民　　國　　96　　年　　10　　月　　31　　日
                刑事第三庭  審判長法  官  王  屏  夏
                                  法　官  王  偉  光
                                  法　官  彭  全  曄
以上正本證明與原本無異
如不服本判決應於送達後10日內向本院提出上訴狀
                                  書記官  吳  詩  琳
中　　華　　民　　國　　96　　年　　10　　月　　31　　日
附錄本案論罪科刑法條全文：
中華民國刑法第349條
（普通贓物罪）
收受贓物者，處 3 年以下有期徒刑、拘役或 5 百元以下罰金。
搬運、寄藏、故買贓物或為牙保者，處 5 年以下有期徒刑、拘役
或科或併科 1 千元以下罰金。
因贓物變得之財物，以贓物論。
中華民國刑法第216條
（行使偽造變造或登載不實之文書罪）
行使第 210 條至第 215 條之文書者，依偽造、變造文書或登載
不實事項或使登載不實事項之規定處斷。
中華民國刑法第210條
（偽造變造私文書罪）
偽造、變造私文書，足以生損害於公眾或他人者，處 5 年以下有
期徒刑。
中華民國刑法第217條
（偽造盜用印章印文或署押罪）
偽造印章、印文或署押，足以生損害於公眾或他人者，處 3 年以
下有期徒刑。
盜用印章、印文或署押，足以生損害於公眾或他人者，亦同。
--------------------------------------------------------
附表一：
┌─┬────┬───────────┬──────┬────────┬────────┐
│編│犯罪時地│ 犯    罪    行    為 │所 犯 法 條 │ 應  處  罪  刑 │備            註│
│號│        │                      │            │                │                │
├─┼────┼───────────┼──────┼────────┼────────┤
│01│95.11.27│向「曾天昌」不詳男子收│刑法第349條 │收受贓物，累犯，│                │
│  │至同年12│受：                  │第1項       │處有期徒刑六月，│                │
│  │月5 日間│(1)己○○失竊之健保卡、│            │減為有期徒刑三月│                │
│  │某日    │  庚○○身分證；      │            │。              │                │
│  │        │(2)丙○○失竊之身分證、│            │                │                │
│  │臺北縣土│  健保卡、重型機車駕照│            │                │                │
│  │城市明德│  ；                  │            │                │                │
│  │路1 段  │(3)辛○○失竊之身分證、│            │                │                │
│  │240 巷26│  市議員助理服務證；  │            │                │                │
│  │弄13號5 │(4)乙○○失竊之健保卡、│            │                │                │
│  │樓      │  重型機車駕照、臺灣永│            │                │                │
│  │        │  旺百貨公司集點卡。  │            │                │                │
├─┼────┼───────────┼──────┼────────┼────────┤
│02│96.01.01│向「曾天昌」不詳男子收│刑法第349條 │收受贓物，累犯，│                │
│  │        │受：                  │第1項       │處有期徒刑六月，│                │
│  │臺北縣土│(1)丁○○遺失之身分證、│            │減為有期徒刑三月│                │
│  │城市明德│  汽車駕照、AIG 友邦銀│            │。              │                │
│  │路1 段  │  行信用卡（卡號463913│            │                │                │
│  │240 巷26│  0000000000）；      │            │                │                │
│  │弄13號5 │(2)甲○○失竊之身分證、│            │                │                │
│  │樓      │  健保卡；            │            │                │                │
├─┼────┼───────────┼──────┼────────┼────────┤
│03│95.12.05│持上開收受之「丙○○」│刑法第216 條│犯行使偽造私文書│(1)上開申請書上申│
│  │        │身分證、健保卡等贓物證│、第210 條  │罪，累犯，處有期│  請人姓名欄內之│
│  │臺北縣土│件，冒名「丙○○」，在│            │徒刑八月，減為有│ 「丙○○」簽名1│
│  │城臺灣大│臺灣大哥大預付卡申請書│            │期徒刑四月。偽造│  枚，僅為識別之│
│  │哥大土城│（一式二聯，第一聯為公│            │之臺灣大哥大預付│  用，非屬署押性│
│  │裕生店  │司存根聯，第二聯為客戶│            │卡申請書客戶留存│  質，起訴書附表│
│  │        │留存）上，偽造「丙○○│            │聯（含其上偽造之│  貳編號1 所載，│
│  │        │」之簽名1 枚後，持以行│            │「丙○○」簽名一│  誤認偽造簽名為│
│  │        │使申辦0000000000行動電│            │枚）一紙、上開申│  2枚。         │
│  │        │話預付卡門號。        │            │請書公司存根聯上│                │
│  │        │                      │            │偽造之「丙○○」│                │
│  │        │                      │            │簽名一枚均沒收。│                │
├─┼────┼───────────┼──────┼────────┼────────┤
│04│95.12.24│持上開收受之「丙○○」│刑法第216 條│犯行使偽造私文書│                │
│  │        │身分證、健保卡等贓物證│、第210 條  │罪，累犯，處有期│                │
│  │臺北縣板│件，冒名「丙○○」，在│            │徒刑十月，減為有│                │
│  │橋市和信│和信電訊公司輕鬆打客戶│            │期徒刑五月。偽造│                │
│  │電訊公司│資料表（一式二聯，第一│            │之和信電訊公司輕│                │
│  │板橋南雅│聯為公司存根聯，第二聯│            │鬆打客戶資料表客│                │
│  │特約服務│為客戶收執聯）2 紙上，│            │戶收執聯（含其上│                │
│  │中心    │偽造「丙○○」之簽名各│            │偽造之「丙○○」│                │
│  │        │1 枚後，持以行使申辦  │            │簽名二枚）二紙、│                │
│  │        │0000000000、0000000000│            │上開客戶資料表公│                │
│  │        │等行動電話門號。      │            │司存根聯二紙上偽│                │
│  │        │                      │            │造之「丙○○」簽│                │
│  │        │                      │            │名二枚均沒收。  │                │
├─┼────┼───────────┼──────┼────────┼────────┤
│05│95.12.26│在該銀行附近委由不知情│刑法第217 條│犯偽造署押罪，累│(1)起訴書附表二編│
│  │        │之刻印店偽刻「丙○○」│第1 項      │犯，處有期徒刑八│  號3 ，偽造署押│
│  │臺北縣板│印章1 枚，再持上開收受│            │月，減為有期徒刑│  僅載簽名2 枚，│
│  │橋市台新│之「丙○○」身分證、健│            │四月。偽造之「陳│  漏列印文2 枚及│
│  │國際商業│保卡等贓物證件及偽刻印│            │忠毅」印章一枚、│  偽造印章1 枚等│
│  │銀行板南│章，冒名「丙○○」，申│            │台新國際銀行板南│  部分。        │
│  │分行    │請開立帳號000000000000│            │分行帳號00000000│(2)此偽造之印文、│
│  │        │43號帳戶，於該帳戶往來│            │034943號帳戶往來│  署押均無私文書│
│  │        │印鑑暨資料卡上，偽造「│            │印鑑暨資料卡上偽│  性質。        │
│  │        │丙○○」之簽名2 枚、印│            │造之「丙○○」簽│                │
│  │        │文2 枚。              │            │名二枚、印文二枚│                │
│  │        │                      │            │均沒收。        │                │
├─┼────┼───────────┼──────┼────────┼────────┤
│06│95.12.26│在該銀行附近委由不知情│刑法第217 條│犯偽造署押罪，累│(1)起訴書附表二編│
│  │        │之刻印店偽刻「丙○○」│第1 項      │犯，處有期徒刑八│  號4 ，偽造署押│
│  │臺北縣板│印章1 枚，再持上開收受│            │月，減為有期徒刑│  僅載簽名2 枚，│
│  │橋市第一│之「丙○○」身分證、健│            │四月。偽造之「陳│  漏列印文3 枚及│
│  │商業銀行│保卡等贓物證件及偽刻印│            │忠毅」印章一枚、│  偽造印章1 枚等│
│  │板橋分行│章，冒名「丙○○」，申│            │第一銀行板橋分行│  部分。        │
│  │        │請開立帳號00000000000 │            │帳號00000000000 │(2)此偽造之印文、│
│  │        │號帳戶，於該帳戶印鑑卡│            │號帳戶印鑑卡上偽│  署押均無私文書│
│  │        │上，偽造「丙○○」之簽│            │造之「丙○○」簽│  性質。        │
│  │        │名2 枚、印文3 枚。    │            │名二枚、印文三枚│                │
│  │        │                      │            │均沒收。        │                │
└─┴────┴───────────┴──────┴────────┴────────┘
附表二：
┌──┬───┬───────┬───────┬────┐
│編號│被害人│失竊時間、地點│   失竊物品   │竊取方式│
│    │      │              │              │        │
├──┼───┼───────┼───────┼────┤
│1.  │己○○│95年11月4日晚 │己○○健保卡、│破壞大門│
│    │      │間7時許；     │庚○○身分證（│門鎖入內│
│    │      │              │以上之物為警起│竊取    │
│    │      │臺北縣板橋市大│獲）、己○○農│        │
│    │      │智街84巷14號3 │會金融卡、洪全│        │
│    │      │樓            │吉健保卡、洪聖│        │
│    │      │              │硯健保卡、洪千│        │
│    │      │              │喻健保卡各1 張│        │
│    │      │              │、黑色手提包1 │        │
│    │      │              │只            │        │
├──┼───┼───────┼───────┼────┤
│2.  │丙○○│95年11月20日晚│丙○○身分證、│ 同  上 │
│    │      │間6 時許；    │健保卡、重型機│        │
│    │      │              │車機車駕照（以│        │
│    │      │臺北縣板橋市大│上之物為警起獲│        │
│    │      │智街24巷9 之2 │）、板橋中正路│        │
│    │      │號            │郵局金融卡、富│        │
│    │      │              │邦銀行信用卡各│        │
│    │      │              │1 張、皮包1只 │        │
│    │      │              │（起訴書附表漏│        │
│    │      │              │列）          │        │
├──┼───┼───────┼───────┼────┤
│3.  │辛○○│95年11月21日凌│身分證、市議員│打破羅宏│
│    │      │晨；          │助理服務證（以│德所有車│
│    │      │              │上之物為警起獲│號3378-D│
│    │      │臺北市○○街25│）、高爾夫球具│G 號自用│
│    │      │巷12號內停車場│1套 （價值計約│小客車左│
│    │      │              │5 萬元）、手提│後車窗玻│
│    │      │              │包1 只、富邦銀│璃進入竊│
│    │      │              │行信用卡各1張 │取      │
│    │      │              │、隨身碟2個（ │        │
│    │      │              │價值1萬元）、 │        │
│    │      │              │iPod隨身碟1個 │        │
│    │      │              │（價值約1萬元 │        │
│    │      │              │）、法拉利模型│        │
│    │      │              │車輛1輛（價值 │        │
│    │      │              │5千元）、運動 │        │
│    │      │              │鞋2雙（價值5千│        │
│    │      │              │元）、衣服5件 │        │
│    │      │              │（價值2萬元） │        │
│    │      │              │、PHS手機1支（│        │
│    │      │              │門號0000000000│        │
│    │      │              │，價值5 千元）│        │
├──┼───┼───────┼───────┼────┤
│4.  │乙○○│95年11月27日（│乙○○健保卡、│進入沈歲│
│    │      │起訴書附表誤載│、重型機車駕照│鳳住宅竊│
│    │      │為「18日」）晚│、臺灣永旺百貨│取      │
│    │      │間6 時30分許；│公司集點卡（以│        │
│    │      │              │上之物為警起獲│        │
│    │      │臺北縣中和市民│）、中和民富路│        │
│    │      │治街136 號1 樓│郵局金融卡、第│        │
│    │      │              │一銀行金融卡各│        │
│    │      │              │1 張、手提包1 │        │
│    │      │              │只、數位相機1 │        │
│    │      │              │台（價值1 萬元│        │
│    │      │              │）            │        │
├──┼───┼───────┼───────┼────┤
│5.  │丁○○│95年12月16日晚│丁○○汽車駕照│遺失遭人│
│    │      │間11時許；    │、身分證、AIG │侵占    │
│    │      │              │友邦銀行信用卡│        │
│    │      │臺北縣三重市自│（卡號00000000│        │
│    │      │強路與正義北路│064781，以上物│        │
│    │      │口某餐飲店內  │品為警起獲）、│        │
│    │      │              │花旗銀行、國泰│        │
│    │      │              │世華銀行、日盛│        │
│    │      │              │銀行、萬泰銀行│        │
│    │      │              │、誠泰銀行、大│        │
│    │      │              │眾銀行信用卡各│        │
│    │      │              │1張 、復華銀行│        │
│    │      │              │、臺北富邦銀行│        │
│    │      │              │、彰化銀行金融│        │
│    │      │              │卡、機車駕照、│        │
│    │      │              │健保卡（以上二│        │
│    │      │              │物起訴書附表漏│        │
│    │      │              │列）各1 張、現│        │
│    │      │              │金5百元       │        │
├──┼───┼───────┼───────┼────┤
│6.  │甲○○│95年12月18日上│甲○○身分證、│破壞大門│
│    │      │午6 時許；    │健保卡各1 張（│門鎖入內│
│    │      │              │以上之物為警起│竊取    │
│    │      │臺北縣新莊市中│獲）、筆記型電│        │
│    │      │正路137 號2 樓│腦1 台（價值約│        │
│    │      │              │6萬 元）、現金│        │
│    │      │              │1萬6千元、手機│        │
│    │      │              │3 支（價值共計│        │
│    │      │              │9 千元）、iPod│        │
│    │      │              │隨身聽1 台（價│        │
│    │      │              │值9 千元）、汽│        │
│    │      │              │車駕照、行照、│        │
│    │      │              │機車駕照各1 張│        │
└──┴───┴───────┴───────┴────┘
附表三：
┌─┬────────┬───┬────────────┐
│編│  扣押物品名稱  │數  量│備                    註│
│號│                │      │                        │
├─┼────────┼───┼────────────┤
│01│健保卡          │4張   │(1)包括有己○○、丙○○、│
│  │                │      │  辛○○、乙○○、甲○○│
│  │                │      │  等人之健保卡。        │
│  │                │      │(2)均經被害人領回。      │
├─┼────────┼───┼────────────┤
│02│身分證          │5張   │(1)包括有庚○○、丙○○、│
│  │                │      │  辛○○、丁○○、甲○○│
│  │                │      │  等人之身分證。        │
│  │                │      │(2)均經被害人領回。      │
├─┼────────┼───┼────────────┤
│03│駕駛執照        │4張   │(1)包括有丙○○、乙○○、│
│  │                │      │  丁○○、甲○○等人之駕│
│  │                │      │  駛執照。              │
│  │                │      │(2)均經被害人領回。      │
├─┼────────┼───┼────────────┤
│04│市議員助理服務證│1張   │被害人辛○○所有，已經領│
│  │                │      │回。                    │
├─┼────────┼───┼────────────┤
│05│臺灣永旺百貨公司│1張   │被害人乙○○所有，已經領│
│  │集點卡          │      │回。                    │
├─┼────────┼───┼────────────┤
│06│AIG友邦信用卡   │1張   │(1)卡號0000000000000000. │
│  │                │      │(2)被害人丁○○所有，已經│
│  │                │      │  領回。                │
├─┼────────┼───┼────────────┤
│07│臺灣大哥大行動電│1紙   │(1)申請門號0000000000    │
│  │話預付卡申請書  │      │                        │
├─┼────────┼───┼────────────┤
│08│和信電訊公司行動│2紙   │(1)申請門號0000000000、  │
│  │電話輕鬆打客戶資│      │  0000000000            │
│  │料卡            │      │                        │
├─┼────────┼───┼────────────┤
│09│台新銀行板南分行│1紙   │(1)台新銀行板南分行戶名「│
│  │、第一銀行板橋分│      │  丙○○」，帳號00000000│
│  │行存摺封面影本  │      │  034943號。            │
│  │                │      │(2)第一銀行板橋分行戶名「│
│  │                │      │  丙○○」，帳號00000000│
│  │                │      │  453號。               │
├─┼────────┼───┼────────────┤
│10│臺北富邦銀行金融│1紙   │(1)帳號000000000000      │
│  │卡啟用密碼單    │      │                        │
├─┼────────┼───┼────────────┤
│11│中興銀行信用卡  │1張   │(1)卡號0000000000000000. │
│  │                │      │(2)正面持卡人英文名為「  │
│  │                │      │  HSU-MEI-HUA 」（即許美│
│  │                │      │  華），背面持卡人欄有偽│
│  │                │      │  造之「甲○○」簽名。  │
└─┴────────┴───┴────────────┘
